【裁判字號】    97,交聲,420
【裁判日期】    970530
【裁判案由】    違反道路交通管理處罰條例聲明異議
【裁判全文】
臺灣臺北地方法院交通事件裁定       97年度交聲字第420號
原處分機關  臺北市交通事件裁決所
異  議  人
即受處分人  甲○○
                      號3樓
上列異議人因違反道路交通管理處罰條例案件，對於臺北市交通
事件裁決所中華民國97年2月14日所為之處分（原處分案號：北
市裁二字第裁22－AA0000000號），聲明異議，本院裁定如下：
    主  文
原處分撤銷。
甲○○汽車駕駛人，行車速度超過規定之最高時速未滿20公里，
處罰鍰新臺幣壹仟陸佰元，並記違規點數壹點。
    理  由
一、原處分意旨略以：異議人即受處分人甲○○於民國96年11月
    19日12時48分許，駕駛車牌號碼：CW－7698號自用小客車，
    行經水源快速道路往北方向行駛，因違規以時速72公里超越
    限速行駛（當地限速60公里），經測速照相儀器測速拍照，
    而遭警舉發。嗣異議人雖於應到案日期前提出申訴，惟經原
    處分機關函請舉發單位調查結果，仍認受處分人確有前開違
    規行為，原處分機關乃依道路交通管理處罰條例第40條、違
    反道路交通管理事件統一裁罰基準及處理細則第43條、第44
    條、第67條規定裁處受處分人罰鍰新壹幣（下同）1,600 元
    。
二、聲明異議意旨略以：伊在新店上班多年，每日必經此路段上
    下班，常遇到他車超速而啟動照相，然在範圍內的車輛亦被
    攝中，此次並非本人車輛違規，為此聲明異議及請求撤銷原
    處分云云。
三、按行車速度，依標誌或標線之規定，道路交通安全規則第93
    條第1 項定有明文。次按汽車駕駛人，行車速度超過規定之
    最高時速，處新臺幣（下同）1,200 元以上2,400 元以下罰
    鍰；又有前開情形者，記違規點數1 點，道路交通管理處罰
    條例第40條、第63條第1 項第1 款分別定有明文。經查：
  (一)異議人於前揭時、地駕駛車牌號碼：CW－7698號自用小客車
    ，行經水源快速道路往北方向行駛，因行車速度達72公里，
    超過規定之60公里最高限速而遭逕行舉發之事實，業經證人
    即警員乙○○於本院訊問時證述明確（見本院97年3 月10日
    訊問筆錄），並有現場採證照片1 張在卷可稽。足認異議人
    確實有於前開時、地駕駛車牌號碼：CW－7698號自用小客車
    ，有行車速度超過規定最高時速未滿20公里之情無誤。
  (二)雖異議人以前揭情詞置辯。惟經證人即警員乙○○於本院訊
    問時證稱：本件交通違規事件是伊舉發，且是異議人車輛違
    規，因為雷達掃瞄角度大概有45度角，照片中車輛在置中的
    部份就只有異議人的車子，而外側車道的藍色自小貨車就已
    經超出雷達測速的範圍，另外高架道上的相機設備無法分辨
    是哪一個車道車輛違規，所以如果照片中有拍到2 台車輛併
    排時就不會舉發，及拍到的車輛只有車頭、車號不清楚的，
    也不會舉發，因為這樣會有爭議等語明確（見本院97年3 月
    10日訊問筆錄第2 頁），且經本院再詢問證人乙○○有無可
    能違規超速之車輛是外側車道之藍色小貨車，且是該藍色小
    貨車啟動拍照系統後快速通過之情形？證人乙○○則再證稱
    ：不可能，該測速相機一直都在啟動中，如果有偵測到超速
    車輛，測速機馬上就照相，拍照速度有時後比車速還快，就
    連超速100 、200 公里都拍得到等語（同前訊問筆錄第2 頁
    ），參以本案雷達測速儀設備係經檢驗合格且有效使用期限
    至97年8 月31日等情，有經濟部標準檢驗局雷達測速儀檢定
    合格證書1 份在卷可稽，足見本件應係異議人車輛有違規超
    速之情形甚明。是異議人前開辯稱，實難認為可採信。
四、綜上，本件異議人確有前揭行車速度超過規定未滿20公里之
    違規行為，已堪認定。原處分機關認異議人有前述違規行為
    ，援引上揭道路交通管理處罰條例第40條，裁處異議人罰鍰
    ，惟未記違規點數，容有未洽。異議人提出異議否認違規情
    事，雖無理由，然原機關裁罰既有上述可議之處，自應由本
    院將該處分撤銷，並依前揭道路交通管理處罰條例第40條、
    第63條第1 項第1 款及違反道路交通管理事件統一裁罰基準
    表之規定，裁處受處分人罰鍰1,600 元，並記違規點數1點
    。
據上論斷，應依道路交通案件處理辦法第20條前段，裁定如主文
。
中    華    民    國    97    年    5     月    30    日
                       臺灣臺北地方法院交通法庭
                            法  官  賴淑美
以上正本證明與原本無異。
如不服本裁定，應於裁定送達後5 日內向本院提出抗告狀。
                            書記官  許翠燕
中    華    民    國    97    年    5     月    30    日


司法院資訊處製作；財團法人民間司法改革基金會備份。
